【裁判字號】    92,訴,266
【裁判日期】    921030
【裁判案由】    毒品危害防制條例
【裁判全文】
臺灣苗栗地方法院刑事判決                          九十二年度訴字第二六六號
    公  訴  人  臺灣苗栗地方法院檢察署檢察官
    被      告  甲○○
右列被告因違反毒品危害防制條例案件，經檢察官提起公訴（九十二年度毒偵字第一
九七號、九十二年度偵字第五０七號），經本院合議庭裁定適用簡式審判程序，判決
如左：
    主  文
甲○○持有第一級毒品，累犯，處有期徒刑肆月，扣案之第一級毒品海洛因（淨重零
點零壹公克）沒收銷燬之。又施用第一級毒品，累犯，處有期徒刑柒月，扣案之夾鏈
袋（內含海洛因殘渣）壹只沒收銷燬之；注射針筒貳支沒收。又施用第二級毒品，累
犯，處有期徒刑肆月。應執行有期徒刑壹年貳月。扣案之第一級毒品海洛因（淨重零
點零壹公克）及夾鏈袋（內含海洛因殘渣）壹只均沒收銷燬之；注射針筒貳支沒收。
    事  實
一、甲○○曾犯竊盜案件，經本院判處有期徒刑四月確定，於民國九十二年一月二日
    易科罰金執行完畢（構成累犯）。又因施用毒品案件，先後二次經本院裁定送觀
    察、勒戒後，均認無繼續施用毒品之傾向，由臺灣苗栗地方法院檢察署檢察官先
    後於九十一年四月十九日、同年十一月十三日，分別以九十一年度毒偵字第一一
    八號、九十一年度毒偵字第六一八號為不起訴處分確定。詎不知悔改：
（一）於九十二年二月二十三日凌晨一時三十分許，在苗栗縣頭屋鄉明德水庫入口處
      ，不法持有第一級毒品海洛因Ｏ．Ｏ一公克（淨重），為警在上址盤檢查獲，
      並扣得上開第一級毒品海洛因Ｏ．Ｏ一公克。
（二）又於九十二年六月十五日晚間八時五十分許，在苗栗市○○里○○道苗栗看守
      所北向二百公里處，其所駕駛之車號ＣＰ─五一九三號自用小客車上，不法施
      用第一、二級毒品海洛因、安非他命各一次，為警盤檢查獲，並扣得供施用毒
      品所用之注射針筒二支及夾鏈袋（內含海洛因殘渣）一只。
二、案經苗栗縣警察局苗栗分局報告臺灣苗栗地方法院檢察署檢察官偵查起訴。
    理  由
一、右揭事實，訊據被告甲○○於審理中均坦承不諱（首開犯罪事實（二）部分，有
    關行為之時間，起訴書有所誤載，爰逕予更正），而其中有關被告於九十二年六
    月十三日被查獲時，確有施用第一、二級毒品；惟同年二月二十三日被查獲時，
    則只有持有毒品，惟並未施用等情，有法務部調查局九十二年四月二十九日調科
    壹字第九九ＯＯＯＯ六四九號鑑定通知書及苗栗縣衛生局九十二年三月三日苗衛
    檢字第０九二０００二五八一號、九十二年六月二十日苗衛檢字第０九二０００
    九四二八號煙毒尿液檢驗成績書共三紙附卷可稽，復有扣案之第一級毒品海洛因
    、注射針筒及夾鏈袋（內含海洛因殘渣）一只等物在案可憑，堪證被告前開審理
    中之自白與事實相符。被告既分別各為持有或施用之行為，且均係臨時起意，自
    應分別依持有第一級毒品罪及施用第一、二級毒品罪而依法論科。又被告前曾因
    施用毒品案件，先後二次經送觀察勒戒後，均認無繼續施用毒品之傾向，嗣經臺
    灣苗栗地方法院檢察署檢察官先後為不起訴處分確定一節，亦有各該不起訴處分
    書及臺灣苗栗地方法院檢察署刑案資料查註紀錄表一份附卷可證，是被告係犯持
    有第一級毒品罪及三犯施用毒品罪，事證明確，洵堪認定。
二、核被告所為，係犯毒品危害防制條例第十一條第一項之持有第一級毒品海洛因及
    同條例第十條第一、二項之施用第一、二級毒品海洛因、安非他命罪。被告於施
    用第一、二級毒品前之持有毒品行為，為其後之施用行為所吸收，不另論罪（被
    告於九十二年二月二十三日之持有第一級毒品犯行，係單獨論罪，無所謂吸收問
    題，附此敘明）。前開所犯持有海洛因及施用海洛因、施用安非他命三罪間，其
    犯意各別，罪名不同，應予分論併罰。又被告曾犯竊盜案件，經本院判處有期徒
    刑四月確定，於九十二年一月二日易科罰金執行完畢，有臺灣高等法院被告全國
    前案紀錄表在卷可參，其於五年內再犯本件有期徒刑以上之罪，為累犯，應依刑
    法第四十七條規定，均加重其刑。爰審酌被告前經不起訴處分，仍不知悔改，一
    再施用或持有毒品，惡性非淺，惟所犯係自殘行為，所生之危害不大，犯罪後於
    審理中已坦承犯行等一切情狀，分別量處如主文所示之刑，並定其應執行之刑，
    以示懲儆。扣案之毒品海洛因Ｏ．Ｏ一公克（淨重），為毒品危害防制條例第二
    條第一項第一款所示之毒品，應依同條例第十八條前段沒收銷燬之（依卷附查扣
    物品清單，本件於九十二年六月十三日查獲之物，另含有夾鏈袋一只及衛生紙一
    張等物，其中夾鏈袋一只既內含海洛因殘渣，仍屬第一級毒品，且與夾鏈袋無從
    分離，檢察官漏未聲請沒收銷燬，尚有未洽，爰依毒品危害防制條例第十八條前
    段併宣告沒收銷燬之）。至扣案針筒二支，尚無積極証據足資証明為專供施用海
    洛因之器具，惟既係供被告犯罪所用之物，且為被告所有，業據被告自陳在卷，
    爰依刑法第三十八條第一項第二款沒收（另衛生紙一張僅係本件犯罪之證物，無
    庸宣告沒收，併此敘明）。
據上論斷，應依刑事訴訟法第二百七十三條之一第一項、第二百九十九條第一項前段
，毒品危害防制條例第十條第一項、第二項、第十一條第一項、第十八條前段，刑法
第十一條、第四十七條、第五十一條第五款、第三十八條第一項第二款，判決如主文
。
本案經檢察官廖啟村到庭執行職務。
中      華      民      國    九十二    年      十      月     三十     日
                                     臺灣苗栗地方法院刑事第一庭
                                         法  官  楊  台  清
右正本證明與原本無異。
如不服本判決，應於送達後十日內向本院提出上訴狀(須附繕本)，上訴於臺灣高等
法院臺中分院。
                                         書記官  李  達  成
中      華      民      國    九十二    年      十      月     三十     日
附錄論罪科刑法條
毒品危害防制條例第十條
  施用第一級毒品者，處六月以上五年以下有期徒刑。
  施用第二級毒品者，處三年以下有期徒刑。
毒品危害防制條例第十一條第一項
  持有第一級毒品者，處三年以下有期徒刑、拘役或新臺幣五萬元以下罰金。


司法院資訊處製作；財團法人民間司法改革基金會備份。
